【裁判字號】    98,交易,309
【裁判日期】    980630
【裁判案由】    公共危險等
【裁判全文】
臺灣板橋地方法院刑事判決             98年度交易字第309號
公  訴  人  臺灣板橋地方法院檢察署檢察官
被      告  乙○○
                    樓
上列被告因過失傷害等案件，經檢察官提起公訴（98年度調偵字
第410 號），本院判決如下：
    主  文
乙○○服用酒類，不能安全駕駛動力交通工具而駕駛，科罰金新
臺幣捌萬元，如易服勞役，以新臺幣壹仟元折算壹日。又因過失
傷害人，處有期徒刑貳月，如易科罰金，以新臺幣壹仟元折算壹
日。
    事  實
壹、乙○○明知服用酒類不能安全駕駛動力交通工具者，不得駕
    駛，而其於民國97年12月27日晚間7 時30分許起至同日晚間
    10時許，在臺北縣新莊市○○路某處飲酒後，已達不能安全
    駕駛動力交通工具之狀態，仍駕駛車牌號碼4719-VL 號自用
    小客車，沿臺北縣新莊市○○○路245 巷行駛，途經民安西
    路245 巷10弄交岔路口，本應注意車前狀況，隨時採取必要
    之安全措施，而當時天候晴，夜間有照明，柏油路面乾燥，
    無缺陷，無障礙物，視距良好，並無不能注意之情事，竟疏
    於注意，貿然前行，適甲○○騎乘車牌號碼J6H-980 號重型
    機車，沿民安西路245 巷10弄駛抵上開交岔路口，亦疏未注
    意讓幹線道車先行，致與乙○○駕駛之車輛擦撞，人車倒地
    ，受有左側脛骨及腓骨骨折、右手及右足挫傷、右手、右足
    、左膝、左足踝擦傷等傷害。乙○○肇事後，於尚不知何人
    肇事之臺北縣政府警察局新莊分局交通分隊警員到場處理時
    ，當場承認為肇事人，復經實施酒精濃度測試，其呼氣酒精
    濃度達每公升0.54毫克。
貳、案經甲○○訴由臺北縣政府警察局新莊分局報請臺灣板橋地
    方法院檢察署檢察官偵查起訴。
    理  由
壹、按被告以外之人於審判外之言詞或書面陳述，除法律有規定
    者外，不得作為證據，刑事訴訟法第159 條第1 項定有明文
    。而被告以外之人於審判外之陳述，經當事人於審判程序同
    意作為證據，法院審酌該言詞陳述或書面陳述作成時之情況
    ，認為適當者，得為證據，則為同法第159 條之5 第1 項所
    明定。經查，證人即告訴人甲○○於司法警察調查時及偵查
    中具結向檢察官所為陳述，雖係被告乙○○以外之人於審判
    外之陳述，惟被告於本院審判程序同意作為證據（見本院98
    年6 月16日審判筆錄），並經審酌其言詞陳述之情況，認為
    適當，應認有證據能力。
貳、認定犯罪事實之證據及理由
一、上揭事實，業據被告於檢察官訊問時坦承不諱，核與證人即
    告訴人甲○○於警詢及檢察官訊問時具結證述之情節相符，
    且有道路交通事故調查報告表、現場圖、臺北縣政府警察局
    新莊分局道路交通事故當事人酒精測定紀錄表各1 件、採證
    照片12幀附卷可資佐證。而告訴人因本件交通事故受有左側
    脛骨及腓骨骨折、右手及右足挫傷、右手、右足、左膝、左
    足踝擦傷等傷害，亦有亞東紀念醫院診斷證明書1 件在卷足
    稽，俱徵被告前揭不利於己之自白與事實相符。被告於本院
    審理時翻異前詞，否認有何過失傷害犯行，辯稱：伊係在通
    過民安西路245 巷10弄之際，遭告訴人駕車撞擊，縱未飲酒
    ，亦無從閃避云云。惟按汽車行駛時，駕駛人應注意車前狀
    況，隨時採取必要之安全措施；又汽車駕駛人飲用酒類或其
    他類似物後其吐氣所含酒精濃度超過每公升0.25毫克或血液
    中酒精濃度超過百分之0.05以上者，不得駕車，道路交通安
    全規則第94條第3 項、第114 條第2 款分別規定甚明，此為
    汽車駕駛人應盡之注意義務。次依卷附道路交通事故調查報
    告表所示，本件事故發生時，天候晴，夜間有照明，柏油路
    面乾燥，無缺陷，無障礙物，視距良好，顯無不能注意之情
    事。又被告於檢察官訊問時供承：「我喝酒駕車反應比較慢
    ，有過失……」等語（見臺灣板橋地方法院檢察署98年度調
    偵字第410 號偵查卷宗第6 頁），參以民安西路245 巷10弄
    交岔路口並未設有燈光號誌，然其路面繪有「慢」字之警告
    標線，此觀前開現場圖即明，用以警告車輛駕駛人前方路況
    變遷，應減速慢行，被告駕車行經上開交岔路口，當足預見
    其他來車穿越其車道，倘被告能注意車前狀況，依路面標線
    指示，於相當範圍內減低車速，隨時採取必要之安全措施，
    當足避免與告訴人騎乘之機車發生碰撞，詎被告飲酒後已達
    不能安全駕駛動力交通工具之狀態，復疏於注意車前狀況，
    隨時採取必要之安全措施，因而擦撞告訴人騎乘之機車，致
    告訴人受傷，被告之過失，及其過失行為與告訴人受傷結果
    間之因果關係，均至為灼然，被告空言否認上情，不足採信
    。至告訴人騎乘機車沿民安西路245 巷10弄穿越245 巷，疏
    未注意讓行駛於幹線道之車輛先行，固同為肇事原因，然此
    部分核屬民事損害賠償過失相抵範疇，而無解於被告所負過
    失傷害之刑事責任，被告執此為辯，不足為據。綜上，本案
    事證明確，被告犯行堪予認定。
二、核被告所為，係犯刑法第185 條之3 服用酒類不能安全駕駛
    動力交通工具而駕駛罪及第284 條第1 項前段過失傷害罪。
    被告所犯上開二罪，犯意各別，行為互殊，應予分論併罰。
    又被告為汽車駕駛人，酒醉駕車，因而致人受傷，所犯過失
    傷害罪，應依道路交通管理處罰條例第86條第1 項規定，加
    重其刑。而被告肇事後，於尚不知何人肇事之臺北縣政府警
    察局新莊分局交通分隊警員到場處理時，承認為肇事人，有
    臺北縣政府警察局新莊分局道路交通事故肇事人自首情形紀
    錄表1 件存卷為憑，所犯過失傷害罪，係對於未發覺之罪自
    首而受裁判，是依刑法第62條前段規定，減輕其刑，並依刑
    法第71條第1 項規定，與道路交通管理處罰條例第86條第1
    項規定，先加後減之。爰審酌被告明知酒後駕駛汽車對其本
    人及其他用路人之生命、身體、財產安全，皆有高度之危險
    性，猶於服用酒類後呼氣酒精濃度達每公升0.54毫克，已處
    於不能安全駕駛動力交通工具之狀態下，執意駕駛車輛，漠
    視自身及公眾安危，並疏於注意而肇事，致告訴人受傷，應
    嚴予非難，兼衡被告之素行、智識程度、過失情節與告訴人
    所受傷勢，及告訴人疏未注意讓幹線道車先行，就本件交通
    事故同有可咎之責，暨被告犯罪後之態度等一切情狀，分別
    量處如主文所示之刑，並諭知有期徒刑易科罰金、罰金易服
    勞役之折算標準，資為懲儆。
據上論斷，應依刑事訴訟法第299 條第1 項前段，刑法第185 條
之3 、第284 條第1 項前段、第41條第1 項前段、第42條第3 項
、第62條前段，刑法施行法第1 條之1 ，道路交通管理處罰條例
第86條第1 項，判決如主文。
本案經公訴人馬中人到庭執行職務。
中    華    民    國    98    年    6     月    30    日
                  交通法庭  法  官  廖怡貞
以上正本證明與原本無異
如不服本判決，得自收受送達翌日起10日內，向本院提出上訴狀
，上訴於臺灣高等法院（須附理由及繕本）
                            書記官  林惠齡
中    華    民    國    98    年    6     月    30    日
附錄本案論罪科刑法條全文：
中華民國刑法第185條之3
服用毒品、麻醉藥品、酒類或其他相類之物，不能安全駕駛動力
交通工具而駕駛者，處1 年以下有期徒刑、拘役或科或併科15萬
元以下罰金。
中華民國刑法第284條
（過失傷害罪）
因過失傷害人者，處6 月以下有期徒刑、拘役或500 元以下罰金
，致重傷者，處1 年以下有期徒刑、拘役或500 元以下罰金。
從事業務之人，因業務上之過失傷害人者，處1 年以下有期徒刑
、拘役或1000元以下罰金，致重傷者，處3 年以下有期徒刑、拘
役或2000元以下罰金。


司法院資訊處製作；財團法人民間司法改革基金會備份。
